# 请教陈版主，购买的设备需要验收，请问该何时确认资产

提问人：yharsenal 时间：2019-09-19 19:26:41
我们在实物中碰到这样的一个问题，客户购买的大型设备需要在实际操作中才能完成验收。请问，我们应该在何时确认相关的固定资产呢？我觉得买入就应该确认资产，同时计提累计折旧，否则就会出现项目有收入，却没有对应的相关设备折旧了（项目的主要成本就是大型设备的折旧），不知道这样操作对否。

回答人：chenyiwei
主要考虑是对照《企业会计准则第 17 号——借款费用》第十三条、第十四条规定判断何时达到预定可使用状态。就本案例而言，建议重点关注以下问题：
1 、该设备购入后是否需要进行安装调试，安装调试后是否需进行初验；
2 、从投用后到正式验收前这段时间，该设备的产能、产品质量和使用状况与验收后的正式使用期间有无实质性区别；
3 、设备采购合同约定本企业何时开始享有或承担设备所有权上的主要风险和报酬，以及享有其使用的控制权；
4 、从投用后到正式验收前这段时间内，是否还需要频繁进行设备状态调整等改变设备状态的活动。